【裁判字號】    99,上訴,3015
【裁判日期】    990927
【裁判案由】    毒品危害防制條例
【裁判全文】
臺灣高等法院刑事判決                99年度上訴字第3015號
上  訴  人
即  被  告  甲○○
上列上訴人因違反毒品危害防制條例案件，不服臺灣臺北地方法
院99年度訴字第1060號，中華民國99年7月30日第一審判決（起
訴案號：臺灣臺北地方法院檢察署99年度撤緩偵字第269號、99
年度毒偵字第1963號），提起上訴，本院判決如下：
    主  文
上訴駁回。
    理  由
一、按依刑事訴訟法第350條、第361條、第362條、第367條規定
    ，不服地方法院之第一審判決而上訴者，須提出上訴書狀並
    應敘明具體理由，為上訴必備之程式；倘已提出上訴理由，
    但所提非屬具體理由者，則由第二審法院以上訴不合法律上
    之程式判決駁回。而所謂具體理由，必係依據卷內既有訴訟
    資料或提出新事證，指摘或表明第一審判決有何採證認事、
    用法或量刑等足以影響判決本旨之不當或違法，而構成應予
    撤銷之具體事由，始克當之（例如：依憑證據法則具體指出
    所採證據何以不具證據能力，或依憑卷證資料明確指出所為
    證據證明力之判斷如何違背經驗、論理法則）；倘僅泛言原
    判決認定事實錯誤、違背法令、量刑失之過重過輕微，而未
    依上揭意旨指出具體事由，或形式上雖已指出具體事由，然
    該事由縱使屬實，亦不足以認為原判決有何不當或違法者（
    例如：對不具有調查必要性之證據，法院未依聲請調查亦未
    說明理由，或援用證據不當，但除去該證據仍應為同一事實
    之認定），皆難謂係具體理由，俾與第二審上訴制度旨在請
    求第二審法院撤銷、變更第一審不當或違法之判決，以實現
    個案救濟之立法目的相契合，並節制濫行上訴（最高法院97
    年度臺上字第892號判決參照）。次按第二審法院認為上訴
    書狀未敘述理由，依刑事訴訟法第367條但書規定，始應定
    期間命其補正。如認上訴書狀已敘述理由，但其理由非屬具
    體，其所為上訴，即不符上訴之法定要件，自得逕行判決駁
    回，無定期命補正問題（最高法院97年度臺上字第3599號判
    決參照）。
二、經查：
    (一)本件原審判決以上訴人即被告甲○○之自白、台灣尖端先
      進生技醫藥股份有限公司（原審誤寫為：臺灣檢驗科技股
      份有限公司）民國98年5月15日、99年4月14日所出具之濫
      用藥物檢驗報告、交通部民用航空局航空醫務中心99 年4
      月15日（原審誤植為：4月2日）出具之毒品鑑定書及扣案
      之海洛因、注射針筒等為據，認定被告確有於98年5 月4
      日、99年3月30日分別施用第一級毒品海洛因各1次之犯行
      ，且均為累犯，審酌被告前經觀察、勒戒後，猶未戒除施
      用毒品，其抗拒毒品之意志力顯然薄弱，惟念及被告施用
      毒品僅戕害個人之身體、健康，且犯罪後坦承犯行，顯有
      悔意之態度等一切情狀，分別量處有期徒刑8月，並定應
      執行刑為有期徒刑1年2月，均已敘述其所憑證據、認定理
      由及量刑依據，從形式上觀察，原判決之採證認事、用法
      或量刑並無任何不當或違法之處；又原審判決理由欄第一
      點理由之第一行「被告洪承佑」顯係「被告甲○○」之誤
      載，惟此亦不影響判決對象之認定，附此敘明。
    (二)被告收受判決後，於99年8月20日提起本件第二審上訴，
      其上訴理由對於原判決採證認事、用法及量刑均無爭執，
      僅以：被告家中遭逢變故，母親過世；父親年邁失智、語
      言失調，併發腦中風，記憶退化，極需被告照顧；另長兄
      係重度肢體殘障之患者，亦需被告協助上下輪椅、更衣、
      洗澡及清理大小便，且被告已戒毒成功，懇請本院給予易
      科罰金或緩起訴，以供被告自新機會等語，執為上訴理由
      。惟查：被告上揭上訴理由，並未依據卷內既有訴訟資料
      或提出新事證，以指摘或表明第一審判決有何採證認事、
      用法或量刑等足以影響判決本旨之不當或違法。而被告本
      件所犯之二罪均為施用第一級品毒品罪，其法定本刑為「
      6 月以上5年以下有期徒刑」，經依累犯規定均加重其刑
      ，原審判決就被告二個施用第一級毒品犯罪，各量處有期
      徒刑8月，已屬從輕，且被告既非受6個月以下有期徒刑或
      拘役之宣告，依刑法第41條之規定，尚不得諭知易科罰金
      之折算標準，又本案既已起訴且經第一審判決，已不符緩
      起訴要件（刑事訴訟法第253之1條參考），自難謂其上訴
      書狀已敘述具體理由。綜上說明，本件被告上訴無具體理
      由，屬不合法律上之程式，應予駁回，並不經言詞辯論為
      之。
據上論斷，依刑事訴訟法第367條前段、第372條，判決如主文。
中    華    民    國    99    年    9     月    27    日
                  刑事第十三庭  審判長法  官 曾德水
                                      法  官 宋松璟
                                      法  官 王復生
以上正本證明與原本無異。
如不服本判決，應於收受送達後10日內向本院提出上訴書狀，其
未敘述上訴之理由者並得於提起上訴後10日內向本院補提理由書
（均須按他造當事人之人數附繕本）「切勿逕送上級法院」。
                                      書記官 陳靜雅
中    華    民    國    99    年    9     月    28    日

司法院資訊處製作；財團法人民間司法改革基金會備份。
